# 授予知识产权许可是否属于在某一时段履行的履约义务的问题

提问人：liu42644268 时间：2021-01-05 08:05:07
假设公司购买电视剧同时亦自行创作、录制节目并在自有媒体中播放，同时会将相关电视剧在一定期间内部分地域的播放权授予客户，亦会将节目在一定期间内的播映权授予客户（历史期间的节目）（假设该等业务均满足授予知识产权业务时段确认的后两项要求）：
1 、电视剧的该等授权我理解不满足应用指南中对知识产权产生重大影响的情况（授予客户后，公司仍会播放相关电视剧，一般不进行宣传）
——时点确认
2 、节目授权：
（ 1 ）假设如果公司不进行宣传，仅仅定期制作及播出相关节目，如果直观的感受而言，我认为不满足应用指南中对知识产权产生重大影响的情况——时点确认；
或者从另外一个角度，如果公司录制及播出的当期节目播出的好与坏无形中对客户获得的播映权产生的收益（收视）产生了影响，这种理解是否满足应用指南中所述对知识产权产生重大影响的情况呢？——时段确认
不知哪种理解更为合适；
（ 2 ）假设公司会对相关节目进行一定的宣传及推广，我认为满足应用指南中对知识产权产生重大影响的情况（客户从该项知识产权中获益的能力在很大程度上来源于或者取决于这些活动）。——时段确认——还是说必须是大规模的宣传才满足重大影响的定义呢？
向各位求教了，谢谢。

回答人：chenyiwei
电视剧和节目的授权，因为一旦授权生效后，对节目和电视剧本身不会再进行修改变动，被授权方将其播出也不受限制，因此都应属于在一段时间内履约。你说的对节目的宣传，不涉及对该知识产权（节目）本身的变化，因此不满足“合同要求或客户能够合理预期企业将从事对该项知识产权有重大影响的活动”和“该活动对客户将产生有利或不利影响”的条件。
但是，如果合同明确约定了本企业在授权期间对这些电视剧、节目的宣传推广责任，则应考虑是否将其作为一项单独的履约义务，从授权费中合理拆分出一块对应于该项履约义务的收入金额，在后续提供推广服务时确认收入。

提问人：liu42644268 时间：2021-01-06 08:05:07
陈版好，谢谢陈版的解答，收入准则规定授予客户的知识产权许可构成单项履约义务的，企业应当根据该履约义务的性质，进一步确定其是在某一时段内履行还是在某一时点履行。企业向客户授予的知识产权许可，同时满足下列三项条件的，应当作为在某一时段内履行的履约义务确认相关收入；否则，应当作为在某一时点 履行的履约义务确认相关收入：（ 1 ）合同要求或客户能够合理预期企业将从事对该项知识产权有重大影响的活动。（ 2 ）该活动对客户将产生有利或不利影响。（ 3 ）该活动不会导致向客户转让某项商品。
那么既然该等授权不满足（ 1 ）和（ 2 ）的条件是否应当在某一时点确认收入呀......

回答人：chenyiwei
抱歉，上面帖子写错了，应该是在一个时点确认收入。